Inventaris van het archief van het Ministerie van Sociale Zaken: Directoraat-Generaal voor Algemene Beleidsaangelegenheden, Buitendiensten, 1940-1994
Nationaal Archief, Den Haag
- Inkomens- en arbeidsvoorwaardenbeleid 1940-1994, 047
  - Loon- en arbeidsvoorwaardenbeleid ten aanzien van specifieke doelgroepen, 6.9
    - Het bij algemene maatregel van bestuur aanwijzen van de categorieën van vrije beroepsbeoefenaren waarbij kan worden ingegrepen in de inkomensontwikkeling (dat wil zeggen waarop de Tijdelijke wet normering inkomens vrije beroepsbeoefenaars en later de Wet inkomens vrije beroepsbeoefenaren van t
      Wet inkomens vrije beroepsbeoefenaren (Stb. 1987, 186), art. 1, eerste en vierde lid.
      Product: Aanwijzingsbesluit vrije beroepsbeoefenaars (Stb. 1982, 166), en wijzigingen.
      Besluit van 13 september 1988, houdende intrekking van de aanwijzing van tandartsen, logopedisten en notarissen krachten de Wet inkomens vrije beroepsbeoefenaren (Stb. 1998, 449).
      Besluit van 22 december 1988, houdende aanwijzing van medisch specialisten en tandartsspecialisten krachtens de Wet inkomens vrije beroepsbeoefenaren (Stb. 1988, 633).
      Zie inventaris archieven DG ABA 1980-1994 (1995) (inv.nrs. 1214-1222).
    - Het, in overeenstemming met de minister van Economische Zaken en de minister wie het mede aangaat, vaststellen van aanvaardbare inkomensniveaus voor categorieën van vrije beroepsbeoefenaars. 1981-1991, 159
      Grondslag: Tijdelijke wet normering inkomens vrije beroepsbeoefenaars (Stb. 1981, 423), art. 2.
      Wet inkomens vrije beroepsbeoefenaren (Stb. 1987, 186), art. 2.
      Product: Ministeriële regelingen.
      Zie inventaris archieven DG ABA 1980-1994 (1995) (inv.nrs. 1188-1213).
    - Het voorbereiden, wijzigen en intrekken van wettelijke regelingen betreffende inkomens en arbeidsvoorwaarden van werknemers in de gepremieerde en gesubsidieerde sector. 1940-, 165
      Product: Wet van 7 maart 1980 (Stb. 1980, 84), houdende tijdelijke voorzieningen met betrekking tot arbeidsvoorwaarden in de collectieve sector (Tijdelijke wet arbeidsvoorwaarden collectieve sector).
      Wet van 19 december 1985 (Stb. 1985, 695), houdende de Wet arbeidsvoorwaardenontwikkeling gepremieerde en gesubsidieerde sector.
      Tijdelijke Wet Arbeidsvoorwaarden in de Collectieve Sector
      Zie inventaris archieven DG ABA 1980-1994 (1995) (inv.nrs. 920-928).
      Wet Arbeidsvoorwaardenontwikkeling Gepremieerde en Gesubsidieerde Sector
      Zie inventaris archieven DG ABA 1980-1994 (1995) (inv.nrs. 967-1035).
    - Het aanwijzen van werkgevers of categorieën van werkgevers: - Die regelmatig een overheidsbijdrage ontvangen ter voorziening in de loonkosten of exploitatiekosten of onderdelen daarvan. - Van wie de exploitatiekosten of loonkosten geheel of gedeeltelijk worden gefinancierd door toepassing van de sociale verzekeringswetten of de Algemene bijstandswet. 1979-, 166
      Grondslag: Wet van 28 juni 1979 (Stb. 1979, 346), art. 13, eerste lid, aangevuld bij Tijdelijke wet arbeidsvoorwaarden collectieve sector (Stb. 84), art. 2, eerste lid, gewijzigd bij Wet van 30 juni 1982 (Stb. 1982, 371), art. 2, eerste lid en gewijzigd bij de Wet arbeidsvoorwaarden gepremieerde en gesubsieerde sector, art. 2, tweede lid.
      Product: Besluit van 10 augustus 1979 nr. 4060 (Stcrt. 1979, 154).
      Besluit van 2 mei 1980 (Stcrt. 1980, 85).
      Besluit van 31 december 1981 (Stcrt. 1981, 252).
      Besluit van 31 december 1982 (Stcrt. 1983, 3).
      Besluit van 25 april 1983 (Stcrt. 1983, 88).
      Besluit van 9 juni 1983 (Stcrt. 1983, 111).
      Besluit van 8 augustus 1983 (Stcrt. 1983, 151).
      Besluit van 7 september 1983 (Stcrt. 1983, 175).
      Besluit van 27 oktober 1983 (Stcrt. 1983, 212).
      Besluit van 7 februari 1984 (Stcrt. 1984).
      Besluit van 27 april 1984 (Stcrt. 1984, 87).
      Besluit van 27 april 1984 (Stcrt. 1984, 91).
      Besluit van 18 maart 1985 (Stcrt. 1985, 59).
      Besluit van 17 oktober 1985 (Stcrt. 1985, 207).
      Besluit van 31 december 1985 (Stcrt. 1986, 253).
      Besluit van 24 december 1986 (Stcrt. 1986, 250).
      Besluit van 26 januari 1987 (Stcrt. 1987, 21).
      Besluit van 21 april 1987 (Stcrt. 1987, 77).
      Besluit van 7 september 1987 (Stcrt. 1987, 179).
      Besluit van 28 december 1987 (Stcrt. 1987, 253).
      Besluit van 15 juli 1988 (Stcrt. 1988, 137).
      Besluit van 15 augustus 1988 (Stcrt. 1988, 161).
      Besluit van 22 december 1989 (Stcrt. 1989, 259).
      Wijziging aanwijzing g+g-instellingen (Stcrt. 1991, 173).
      Tijdelijke aanwijzing van de sector intramurale gezondheidszorg (Stcrt. 1991, 253).
      Tijdelijke aanwijzing van de sector intramurale gezondheidszorg (Stcrt. 1992 of 1993, 249).
      Intrekking aanwijziging op grond van de Wet arbeidsvoorwaarden gepremieerde en gesubsieerde sector (Stcrt. 1994, 125).
      Zie inventaris archieven DG ABA 1980-1994 (1995) (inv.nrs. onder 3.2.2.2).
    - Het stellen van regels inzake arbeidsvoorwaarden van werknemers in dienst van door de minister aangewezen werkgevers of categorieën van werkgevers in de collectieve sector. 1979-1985, 167
      Grondslag: Wet van 28 juni 1979 (Stb. 1979, 346), art. 15, eerste lid, gewijzigd bij de Tijdelijke wet arbeidsvoorwaarden collectieve sector 1980 (Stb. 1980, 84), gewijzigd bij de Wet van 30 juni 1982 (Stb. 1982, 371), art. 4, eerste lid.
      Product: Besluit van 10 augustus 1979 nr. 4061 (Stcrt. 1979, 154) betreffende regeling arbeidsvoorwaarden van werknemers in dienst van aangewezen instellingen.
      Besluit van 2 mei 1980 (Stcrt. 1980, 85), betreffende regeling van arbeidsvoorwaarden collectieve sector.
      Besluit van 18 juni 1980 (Stcrt. 1980, 116) (Besluit arbeidsvoorwaarden collectieve sector 1980 II).
      Besluit van 29 december 1980 (Stcrt. 1980, 252) (Besluit arbeidsvoorwaarden collectieve sector 1981).
      Besluit van 30 maart 1981 (Stcrt. 1981, 62) (Aanvullend besluit rbeidsvoorwaarden collectieve sector 1981).
      Besluit van 18 juni 1981 (Stcrt. 1981, 114) (Besluit arbeidsvoorwaarden collectieve sector 1981 II).
      Besluit van 31 december 1981 (Stcrt. 1981, 252) (Besluit arbeidsvoorwaarden collectieve sector 1982).
      Besluit van 10 maart 1982 (Stcrt. 1982, 52) (Aanvullend besluit arbeidsvoorwaarden collectieve sector 1982).
      Besluit van 1 juli 1982 (Stcrt. 1982, 124) (Besluit arbeidsvoorwaarden collectieve sector 1982 II).
      Besluit van 29 december 1982 (Stcrt. 1982, 190) (Aanvullend besluit arbeidsvoorwaarden collectieve sector 1982 III).
      Besluit van 15 december 1982 (Stcrt. 1982, 243) (Aanvullend besluit arbeidsvoorwaarden collectieve sector 1982 IV).
      Besluit van 30 december 1982 (Stcrt. 1982, 254) (Aanvullend besluit arbeidsvoorwaarden collectieve sector 1983).
      Besluit van 11 mei 1983 (Stcrt. 1983, 93) (Aanvullend besluit arbeidsvoorwaarden collectieve sector 1983, II).
      Besluit van 30 juni 1983 (Stcrt. 1983, 125) (Algemeen aanvulling besluit arbeidsvoorwaarden collectieve sector 1983 III).
      Besluit van 30 december 1983 (Stcrt. 1983, 254) (Algemeen besluit arbeidsvoorwaarden collectieve sector 1984).
      Besluit van oktober 1984 (Stcrt. 1984, 204) (Algemeen besluit arbeidsvoorwaarden collectieve sector 1984 II).
      Besluit van 27 december 1984 (Stcrt. 1984, 254) (Algemeen besluit arbeidsvoorwaaarden collectieve sector 1985).
      Besluit van 28 maart 1985 (Stcrt. 1985, 63) (etc....
    - Het vaststellen van normen voor de ontwikkeling van arbeidskosten in de gepremieerde en gesubsidieerde sector voor de periode van tenminste 1 jaar, waarbij de financiële ruimte voor wijziging van de arbeidsvoorwaarden wordt vastgesteld. 1986-, 171
      Grondslag: Wet arbeidsvoorwaardenontwikkeling gepremieerde en gesubsidieerde sector, art. 5, eerste lid.
      Product: Besluit van 14 maart 1986 (Stcrt. 1986, 52) (Ruimtebesluit Wet arbeidsvoorwaardenontwikkeling gepremieerde en gesubsidieerde sector 1986).
      Besluit van 14 maart 1986 (Stcrt. 1986, 52), betreffende wijziging aanwijzing gepremieerde en gesubsidieerde instellingen.
      Besluit van 24 december 1986 (Stcrt. 1986, 252) (Ruimte vaststelling arbeidsvoorwaardenontwikkeling gepremieerde en gesubsidieerde sector 1987).
      Besluit van 28 juli 1987 (Stcrt. 1987, 146) (Herziening ruimte vaststelling arbeidsvoorwaardenontwikkeling gepremieerde en gesubsidieerde sector 1987).
      Besluit van 24 augustus 1987 (Stcrt. 1987, 162) (Correctie herziene ruimte arbeidsvoorwaardenontwikkeling gepremieerde en gesubsidieerde sector 1987).
      Besluit van 30 november 1987 (Stcrt. 1987, 233) (Ruimte vaststelling arbeidsvoorwaardenontwikkeling gepremieerde en gesubsieerde sector 1988).
      Besluit van 30 juni 1988 (Stcrt. 1988) (Herziening ruimte vaststelling arbeidsvoorwaardenontwikkeling gepremieerde en gesubsidieerde sector 1988).
      Besluit van 28 november 1988 (Stcrt. 1988, 232) (Vaststelling extra ruimte arbeidsvoorwaardenontwikkeling ziekenhuizen, toneeltechnici en toneelkunstenaars 1988).
      Besluit van 29 november 1988 (Stcrt. 1988, 235) (Ruimte vaststelling arbeidsvoorwaardenontwikkeling gepremieerde en gesubsieerde sector 1989).
      Besluit van 22 december 1989 (Stcrt. 1989, 252) (Ruimte vaststelling arbeidsvoorwaardenontwikkeling gepremieerde en gesubsidieerde sector 1990).
      Besluit van 12 april 1990 (Stcrt. 1990, 82) (Herziening ruimte vaststelling arbeidsvoorwaardenontwikkeling gepremieerde en gesubsidieerde sector 1990).
      Besluit van 28 december 1990 (Stcrt. 1989, 252) (Ruimte vaststelling arbeidsvoorwaardenontwikkeling gepremieerde en gesubsidieerde sector 1991).
      Aanvullende ruimte vaststelling 1991 voor werkgevers in de cao-welzijnswerk, voor zover die vallen onder de salarisregeling kinderdagverblijven (Stcrt. 1991, 104).
      Toekenning extra financiële ruimte aan diverse instellingen in de sectoren welzijn en ku
      Zie inventaris archieven DG ABA 1980-1994 (1995) (inv.nrs. onder 3.2.2.2, o.a. de nrs. 1030-1034).
    - Het ten aanzien van een afzonderlijke werkgever of categorie van werkgevers in verband met bijzondere omstandigheden besluiten tot vaststelling van een grote financiële ruimte voor de wijziging van arbeidsvoorwaarden. 1986-, 172
      Grondslag: Wet arbeidsvoorwaardenontwikkeling gepremieerde en gesubsidieerde sector, art. 5, tweede lid.
      Product: Besluit van 20 oktober 1986 (Stcrt. 1986, 206).
      Besluit van 16 december 1986 (Stcrt. 1986, 246).
      Besluit van 28 juli 1987 (Stcrt. 1987, 146).
      Besluit van 27 april 1987 (Stcrt. 1987, 83).
      Besluit van 28 april 1987 (Stcrt. 1987, 84).
      Besluit van 12 april 1988 (Stcrt. 1988, 73).
      Besluit van 30 juni 1988 (Stcrt. 1988, 125).
      Besluit van 17 april 1989 (Stcrt. 1989, 77).
      Besluit van 12 juni 1989.
      Besluit van 23 mei 1989 (Stcrt. 1989, 99).
      Besluit van 22 december 1989 (Stcrt. 1989, 252).
      Besluit van 17 juli 1990 (Stcrt. 1990, 139).
      Besluit van 29 mei 1991 (Stcrt. 1991, 104).
      Besluit van 13 juli 1991 (Stcrt. 1991, 136).
    - Het voorbereiden, wijzigen en intrekken van wettelijke regelingen betreffende inkomens- en arbeidsvoorwaarden in sectoren waarvoor geen collectieve arbeidsvoorwaarden gelden. 1940-, 183
      Product: Wet tijdelijke voorzieningen arbeidsvoorwaarden buiten collectieve arbeidsovereenkomsten van 25 januari 1978 (Stb. 1978, 18).
      Wet van 17 december 1980 (Stb. 1980, 712), houdende voorzieningen met betrekking tot arbeidsvoorwaarden in arbeidsverhoudingen, waarvoor geen collectieve arbeidsovereenkomst geldt (Wet op de niet-c.a.o. inkomens).
      Wet houdende tijdelijke voorzieningen met betrekking tot arbeidsvoorwaarden buiten CAO's
      Zie inventaris archief DG ABA (1946-) 1964-1979 (inv.nrs. 972-975).
      Wet op de Niet CAO-Inkomens
      Zie inventaris archief DG ABA 1980-1994 (1995) (inv.nrs. 883-891).
    - Het met het oog op matiging van de loonkostenontwikkeling, stellen van regels omtrent lonen en andere arbeidsvoorwaarden in arbeidsverhoudingen waarvoor geen c.a.o. geldt. 1978-, 185
      Grondslag: Wet tijdelijke voorzieningen arbeidsvoorwaarden buiten collectieve arbeidsovereenkomsten 1978, art. 5, eerste t/m vierde lid, gewijzigd en verlengd bij de Wet op de niet-c.a.o. 1980 (Stb. 1980, 712), art. 3, eerste t/m vierde lid en verlengd bij Wet van 27 januari 1982 (Stb. 1982, 35) en 20 juni 1984 (Stb. 1984, 300).
      Product: Besluit van 29 juni 1978 (Stcrt. 1978, 125) (Besluit niet-c.a.o.-inkomens 1978).
      Besluit van 29 december 1978 (Stcrt. 1979, 1) (Besluit niet-c.a.o.inkomens 1978 en 1979).
      Besluit van 4 juli 1979, (Stcrt. 1979, 128) (Besluit niet-c.a.o.-inkomens 1979).
      Besluit van 27 mei 1981 (Stcrt. 1981, 100) (Herzien besluit niet-c.a.o.-inkomens 1981).
      Besluit van 31 december 1980 (Stcrt. 1980, 253) (Besluit niet-c.a.o.-inkomens).
      Besluit van 25 mei 1982 (Stcrt. 1982, 101) (Besluit niet-c.a.o.-inkomens 1982).
      Besluit van 7 juni 1983 (Stcrt. 1983, 107) (Besluit niet-c.a.o.-inkomens 1983).
    - Het halfjaarlijks opstellen van overzichten ten behoeve van de Staten-Generaal van de ontwikkeling van de arbeidsvoorwaarden in arbeidsverhoudingen waarvoor geen c.a.o. geldt. 1978-, 188
      Grondslag: Wet tijdelijke voorzieningen arbeidsvoorwaarden buiten collectieve arbeidsovereenkomsten 1978, art. 10, gewijzigd en verlengd bij de Wet op de niet-c.a.o. 1980 (Stb. 1980, 712), art. 7, en verlengd bij Wet van 27 januari 1982 (Stb. 1982, 35) en 20 juni 1984 (Stb. 1984, 300).
      Halfjaarlijkse rapportage aan de Staten-Generaal
      Zie inventaris DG ABA (1946-) 1964-1979 (inv.nr. 975).
  - Nieuwe, niet vastgestelde handelingen., 6.10
    - Het opstellen van periodieke verslagen. 1945-1994, 250
      - Buitendiensten DG ABA
        - Kwartaal- en jaarverslagen van de Looncontroledienst over 1950-2e kwartaal 1964., 1952-1964; 328
        - Kwartaal- en jaarverslagen van de Loontechnische Dienst over 1964 - 1970 en 1984 - 1991., 1965-1992; 334-335
          - Over 1964 - 1970, 1965-1971, 334
          - Over 1984 - 1991, 1985-1992, 335
        - Verslagen van het Loonbureau., 1971-1982; 339-341
          - CAO-Nieuws, 1977-1979, 341
          - Jaarverslagen over 1970 - 1981, 1971-1982, 339
          - Verslagen van Bevindingen, 1975-1980, 340
        - Jaarverslagen en 'bevindingen' van de Dienst Collectieve Arbeidsvoorwaarden over 1982 - 1993., 1983-1994; 351